【裁判字號】    98,簡上,40
【裁判日期】    980625
【裁判案由】    違反毒品危害防制條例
【裁判全文】
臺灣花蓮地方法院刑事判決          98年度簡上字第40號
上  訴  人
即  被  告  甲○○
上列上訴人即被告因違反毒品危害防制條例案件，不服本院花蓮
簡易庭98年度花簡字第132號民國98年2月24日第一審判決（聲請
簡易判決處刑案號：97年度毒偵字第 737號），提起上訴，並經
檢察官將同一事實移送併案審理（98年度毒偵字第 115號），本
院管轄之第二審合議庭判決如下：
    主      文
上訴駁回。
    事實及理由
一、本案經本院審理結果，認第一審判決以上訴人即被告甲○○
    涉犯毒品危害防制條例第10條第2項之施用第2級毒品罪，累
    犯，判處有期徒刑5月，如易科罰金，以新臺幣1千元折算 1
    日，扣案之安非他命1包（含袋重0.5公克）沒收銷燬、扣案
    玻璃球1個、殘渣袋4個均沒收，認事、用法及量刑均無不當
    ，應予維持，又移送併案審理之犯罪事實與聲請簡易判決處
    刑之犯罪事實相同，為事實上同一案件，亦一併審理，並引
    用如附件第一審簡易判決書記載之事實、證據及理由。
二、按被告經合法傳喚，無正當之理由不到庭者，得不待其陳述
    ，逕行判決，刑事訴訟法第371條定有明文。
三、經查：被告於審判期日，經本院合法傳喚未到庭，有本院送
    達證書2紙在卷可稽，其雖於民國 98年6月9日傳真陳報，因
    老闆沒如期發薪水，致沒錢來開庭乙節，惟本院審理傳票早
    於98年5月15日、18 日分別寄存送達被告住居所，分別於同
    年月 25、28日生送達效力，被告於開庭前1日始傳真信函表
    示無旅費得到庭，尚非正當理由，況刑事訴訟法第 371條規
    定，係在調和避免訴訟延滯以及被告到庭防禦之權利，上訴
    第二審之案件，業經第一審法院審理認定，且被告於本院行
    準備期日時，已到庭陳述意見（見本院 98年4月28日準備程
    序筆錄），充分行使防禦權，無遭突襲性裁判之可能，於此
    種情形下，本院逕行辯論，對被告權益之保護可謂無大損害
    ，爰依上開規定，於審判期日不待其陳述，逕行判決。被告
    甲○○上訴意旨略以：請法官再給伊一次機會，因好不容易
    在桃園找到一份綁鋼筋、除草的工作，還有妻子與 3個小孩
    要養，最小的小孩剛滿 1歲，伊想認真工作，且伊於警局供
    出毒品來源「黑順」，伊本次施用之安非他明是向「黑順」
    買的，身上扣得殘餘的安非他命，亦是該次購買經吸食後剩
    下的，花蓮縣花蓮分局、新城分局都有依照伊的指述去聲請
    搜索票，請查明是否能因查獲毒品來源而減刑，撤銷原判，
    予以輕判云云。
三、經查原審以被告涉犯毒品危害防制條例第 10條第2項之施用
    第 2級毒品罪，事證明確，復審酌其為累犯，應加重其刑，
    及有多次前科，素行非佳，未能戒除毒癮，戕害自身健康、
    危害社會治安，暨犯罪後坦承不諱，態度良好等刑法第57條
    所列之一切情狀，據以判處如前所述之刑度，並諭知易科罰
    金之折算標準，量刑尚稱允當，上訴意旨所陳工作及家庭因
    素，固值同情，惟原審既已綜合考量上開情狀，所酌處刑度
    亦屬允當，自應予以尊重，而無撤銷改判之理。又上訴要旨
    所陳減刑事由，經本院函詢花蓮縣警察局花蓮分局、新城分
    局結果，均答覆稱未查獲「黑順」鄭建隆之販賣安非他命行
    為，有98年5月5日花市警刑字第0980011756號、98年6月1日
    新警刑字第0980007111號函各乙份附卷可參，是尚無毒品危
    害防制條例第17條減刑規定之適用。綜上，被告上訴為無理
    由，應予駁回。
據上論斷，應依刑事訴訟法第455條之1第1項、第3項、第 368條
、第371條、第373條，判決如主文。
本案經檢察官吳文正到庭執行職務。
中    華    民    國    98    年    6     月    25    日
                  刑事第一庭    審判長法  官  張健河
                                      法  官  魏俊明
                                      法  官  蕭一弘
上列正本證明與原本無異。
本件不得上訴。
中    華    民    國    98    年    6     月    25    日
                                      書記官


司法院資訊處製作；財團法人民間司法改革基金會備份。
